【裁判字號】    90,抗,423
【裁判日期】    900913
【裁判案由】    沒入保證金
【裁判全文】
臺灣高等法院刑事裁定                                九十年度抗字第四二三號
    抗  告  人
    即被告之母  甲○○
    被      告  郭燈輝原名乙.
右抗告人因沒入保證金案件，不服台灣台北地方法院九十年度訴字第五三三號（中華
民國九十年七月十七日裁定，提起抗告，本院裁定如左：
    主  文
抗告駁回。
    理  由
一、按具保之被告逃匿者，應命具保人繳納指定之保證金額，並沒入之。不繳納者，
    強制執行。保證金已繳納者，沒入之。前項規定，於檢察官依第九十三條第三項
    但書及第二百二十八條第三項命具保者，準用之，刑事訴訟法第一百十八條第一
    項、第二項定有明文。
二、原裁定意旨略以：被告郭燈輝前因臺灣台北地方法院檢察署八十九年度核退字第
    一九四三號（補正後案號：九十年度偵字第三四一九號）違反著作權法案件，經
    檢察官指定保證金新台幣（下同）二萬元，由具保人繳納現金後，予以停止羈押
    。嗣被告於審理中經傳喚、拘提均無故未到案，顯已逃匿，爰依刑事訴訟法第一
    百十八條第二項、第九十三條第三項但書、第一百二十一條第一項，裁定沒入保
    證金等語。
三、經查：抗告人即被告（以下簡稱被告）郭燈輝因涉犯違反著作權法案件，經臺灣
    台北地方法院檢察署檢察官准予被告提出二萬元之保證金免予繼續羈押，並經具
    保人宋色專於八十九年十一月二十八日提出上開現金保證後，予以釋放，此有台
    灣台北地方法院檢察署暫收訴訟案款臨時收據、台灣台北地方法院檢察署刑事保
    證金收據各一份附卷可稽（參八十九年核退字第一九四三號偵查卷宗第七頁、第
    九頁）。嗣被告遭檢察官提起公訴後，經原審先後於九十年五月十二日、九十年
    五月二十五日二次合法通知，均無正當之理由而不到庭，此有送達證書二紙附卷
    可稽（參原審刑事卷宗第九頁、第二十一頁），原審並於九十年六月七日查明被
    告當時未在監或在押，且仍設籍原址，有台灣台北地方法院法務部在監在押資料
    表、法務部戶役政連結作業系統查詢資料各一紙附卷足參（參原審刑事卷宗第三
    十一、三十二頁），再於九十年六月十一日簽發拘票囑託臺灣板橋地方法院檢察
    署派警拘提，復拘提無著，亦有臺灣板橋地方法院檢察署九十年七月二日板檢森
    日九０助字第一一四一號函附卷可稽（參原審刑事卷宗第三十五頁），堪認被告
    確有逃匿之事實，原審依法裁定沒入具保人所繳納之保證金二萬元，經核並無不
    合。抗告人即被告之母甲○○抗告意旨以：第一次收到傳票時，被告有回來但沒
    錢坐車，又被告將於十月十日服兵役，被告係被人騙去做壞事，請同情被告等語
    ，指摘原裁定不當，為無理由，應予駁回。
據上論斷，應依刑事訴訟法第四百十二條裁定如主文。
中      華      民      國    九十      年      九      月      十三    日
                            臺灣高等法院刑事第十五庭
                                審判長法  官  房  阿  生
                                      法  官  雷  元  結
                                      法  官  鄧  振  球
右正本證明與原本無異。
不得再抗告。
                                      書記官  洪  秋  帆
中      華      民      國    九十      年      九      月      十三    日


司法院資訊處製作；財團法人民間司法改革基金會備份。
